Minutes et répertoires du notaire Louis CHOMEL, 9 décembre 1738 - 23 juin 1773 (étude XV)
Archives nationales
- Minutes de Louis CHOMEL, 1697 - 1788; MC/ET/XV/601 - MC/ET/XV/1581/B
  - Minutes (constitutions de rentes publiques). 1745 - 1762, MC/ET/XV/1524
    1762: constitutions de rentes sur le Clergé de France.
  - Minutes (constitutions de rentes publiques). 1755 - 1783, MC/ET/XV/1525
    1765.
    1770.
    1772.
    1775.
    1782.
    1783: Constitutions de rentes sur le Clergé de France.
  - Minutes (constitutions de rentes publiques). 1725 - 1758, MC/ET/XV/1527
    Compagnie des Indes, arrêt du conseil, 16 mai 1720, arrêt du conseil du 15 février 1724.
    Actes passés successivement par-devant Mathieu Gaillardie, Étienne Alexandre de Visigny, Louis Chomel.
  - Minutes (constitutions de rentes publiques). 1725 - 1758, MC/ET/XV/1528
    Compagnie des Indes. Arrêt du Conseil 15 février 1724.
    Actes passés successivement par-devant Mathieu Gaillardie, Étienne Alexandre de Visigny, Louis Chomel..
  - Minutes (constitutions de rentes publiques). 1725 - 1758, MC/ET/XV/1529
  - Minutes (constitutions de rentes publiques). 1725 - 1758, MC/ET/XV/1530
  - Minutes (constitutions de rentes publiques). 1724 - 1748, MC/ET/XV/1531
    Compagnie des Indes. Arrêt du Conseil 15 février 1724. Loteries à lots en argent et en rentes viagères, dites tontines.
  - Minutes (constitutions de rentes publiques). 1724 - 1748, MC/ET/XV/1532
  - Minutes (constitutions de rentes publiques). 1748 - 1760, MC/ET/XV/1533
    1748 à 1757: édit de juin 1747, Compagnie des Indes, 9 millions de rentes viagères sur ferme du tabac.
    1756 à 1760: édit de juin 1747, Compagnie des Indes, rentes perpétuelles, emprunt de 12 millions..
  - Minutes (constitutions de rentes publiques). 1748 - 1760, MC/ET/XV/1534
    1756 à 1760: édit de juin 1747, Compagnie des Indes rentes perpétuelles, emprunt de 12 millions..
  - Minutes (constitutions de rentes publiques). 1748 - 1758, MC/ET/XV/1535
    Édit de juin 1747, Compagnie des Indes, 9 millions de rentes viagères sur ferme du tabac.
  - Minutes (constitutions de rentes publiques). 1748 - 1757, MC/ET/XV/1536
  - Minutes (constitutions de rentes publiques). 1748 - 1757, MC/ET/XV/1537
    Édit de juin 1747, Compagnie des Indes, 9 millions de rentes viagères sur ferme du tabac..
  - Minutes (constitutions de rentes publiques). 1752 - 1783, MC/ET/XV/1538
    1752 à 1771: Compagnie des Indes, délibération 1751, rentes perpétuelles à 5%.
    1773 à 1783: Compagnie des Indes, délibération 1751 reconstitution de rentes à 5% provenant des effets de la Compagnie.
    Actes passés par-devant Louis Chome, Louis-Narcisse Thierrion, Théodore Girardin.
  - Minutes (constitutions de rentes publiques). 1755 - 1764, MC/ET/XV/1539
    1755: Compagnie des Indes, délibération 18 septembre 1755, rentes perpétuelles à 5 %.
    Délibération 18 septembre 1755, Constitutions de rentes à 5 % provenant des effets de la Compagnie.
    1764: édit d'août 1764, Compagnie des Indes, rentes perpétuelles au denier 25..
  - Minutes (constitutions de rentes publiques). 1766 - 1784, MC/ET/XV/1540
    1766: édit d'août 1765, Compagnie des Indes, rentes viagères.
    1771: Compagnie des Indes, délibération 27 août 1765, rentes perpétuelles à 4% 1771.
    1772 à 1784: Compagnie des Indes, délibération 27 août 1765, Constitutions de rentes à 4% provenant des effets de la Compagnie. Actes passés par-devant Louis Chomel, Louis-Narcisse Thierrion, Théodore Girardin.
  - Minutes (constitutions de rentes publiques). 1770 - 1773, MC/ET/XV/1541
    1770-1773: Compagnie des Indes, lettres patentes 9 février 1770, rentes viagères.
  - Minutes (constitutions de rentes publiques). 1706 - 1784, MC/ET/XV/1542
    1706 à 1784: états de Bretagne.
    1756 à 1784: états de Bourgogne, délibérations.
    Actes passés successivement par-devant Mathieu Gaillardie, Etienne-Alexandre de Visigny, Louis Chomel, Louis-Narcisse Thierron, Théodore Girardin..
  - Minutes (constitutions de rentes publiques). 1712 - 1788, MC/ET/XV/1543
    1712-1788: emprunts province de Languedoc, constitutions, conversions et remboursements de rentes, emprunts destinés à l'Etat, délibération.
    Actes passés successivement par-devant Mathieu Gaillardie, Étienne Alexandre de Visigny, Louis Chomel, Louis Narcisse Thierrion, Théodore Girardin.
  - Minutes (constitutions de rentes publiques). 1702 - 1774, MC/ET/XV/1544
    1702: édit de mars 1702, suppression contrôleurs des bans de mariage.
    1706: édit de septembre 1706, aides aux mouleurs de bois, incorporation d'office.
    1703 à 1705, chapeliers.
    1702 à 1708: Chambres des comptes.
    1745 et 1774: drapiers et merciers, réunion des inspecteurs et contrôleurs, versement au trésor.
    Actes passés par-devant Mathieu Gaillardie, Louis Chomel et Louis-Narcisse Thierrion.
    Groupement administratif et professionnel.
  - Minutes (constitutions de rentes publiques). 1697 - 1786, MC/ET/XV/1545
    1697: porteurs de grains 1697.
    1697 à 1736: contrôleurs de poisson de mer et d'eau douce, vendeurs de poisson de mer frais, sec, et salé.
    1702 à 1782: secrétaires du roi.
    1703: hanouards, porteurs de sel au grenier de Paris.
    1703 à 1705: aulneurs et visiteurs de toiles.
    1706 à 1754: inspecteurs et jaugeurs des vins.
    1710: officiers du grenier à sel de Paris.
    1710: ports, officiers du placement des bateaux et courtiers.
    1768 à 1786: Ville de Paris.
    1779: officiers sur les ports.
    Actes passés par-devant Mathieu Gaillardie, Louis Chomel, Louis-Narcisse Thierrion, Théodore Girardin.
  - Minutes (constitutions de rentes publiques). 1765, juin - 1765, octobre, juin 1765 - octobre 1765; MC/ET/XV/1572
  - Minutes (constitutions de rentes publiques). 1765, décembre - 1766, octobre, décembre 1765 - octobre 1766; MC/ET/XV/1573
    Acte(s) de la même période coté(s) séparément:
    Voir aussi MC/ET/XV/1394 à MC/ET/XV/1422.
  - Minutes (constitutions de rentes publiques). 1690-1766, MC/ET/XV/1581/B
    1690: édit de novembre 1689, 61 minutes.
    1700: édit de décembre 1699, 37 minutes.
    1710: édits de mars 1701 et de septembre 1703, 37 minutes.
    1717: édit de décembre 1713, 1 minute.
    1720: édit de juin 1710, 26 minutes.
    1724: édits de juillet 1723 et de janvier 1724, 8 minutes.
    1735-1736: édit d’août 1734, 12 minutes.
    1739: édit de décembre 1737, 1 minute.
    1740: édit d’août 1739, 3 minutes.
    1743: édit de juin 1742, 2 minutes.
    1752-1754: édit de mai 1751, 6 minutes.
    1755: édit de novembre 1754, 3 minutes.
    1757: édit de juillet 1756, 31 minutes.
    1758: édits de novembre et décembre 1757, 24 minutes.
    1759: édit d’avril 1758, 15 minutes.
    1760: édit de décembre 1759, 6 minutes.
    1761: édit d’avril 1758, d’août et de décembre 1759, 17 minutes.
    1762-1765: édit d’août 1759, 40 minutes.
    1766: édit de décembre 1764, 1 minute.
    Actes passés par-devant Artus-Jean Desgranges, Mathieu Gaillardie, Étienne-Alexandre de Visigny et Louis Chomel.
- Répertoire(s) de Louis CHOMEL, 26 novembre 1738 - 23 juin 1773; MC/RE/XV/7 - MC/RE/XV/18
  - Répertoire. 1738, 26 novembre - 1745, 30 décembre, 26 novembre 1738 - 30 décembre 1745; MC/RE/XV/7
    Répertoire de minutes (26 novembre 1738 - 31 décembre 1745) et de minutes de constitutions de rentes viagères et perpétuelles (10 mars 1739 - 30 décembre 1758).
    Informations concernant le classement et la cotation:
    Le niveau inférieur de description, quand il existe, correspond aux mentions d'actes contenues dans le répertoire. Parmi celles-ci, certaines peuvent y être décrites, de manière plus ou moins détaillée. Pour consulter l'acte proprement dit, il convient de rechercher la cote au niveau des articles (registre ou liasse) des minutes du notaire (cote de type 'MC/ET').
  - Répertoire. 1746, 1er janvier - 1768, 30 juin, 1er janvier 1746 - 30 juin 1768; MC/RE/XV/8
    - Convention., 4 décembre 1751
      Nom, qualité: (M.) Delarue, Marin.
      Nom, qualité: (M.) Gerome, Louis
      MC/RE/XV/8
      Attention: la cote du répertoire (de type ' MC/RE ') ne permet pas de consulter la minute de l'acte. Il convient de rechercher la cote de la minute (de type ' MC/ET ') au niveau des articles (registre ou liasse) de minutes du notaire.
      L'accès aux images numérisées des pages du répertoire se fait au niveau de description supérieur (' Répertoire du notaire '), rubrique ' Consulter les archives numérisées associées '.
    - Inventaire après décès de Pierre FOLLET bonnetier (marchand), 13 janvier 1762
      Attention: la cote de répertoire (de type 'MC/RE') ne permet pas de consulter la minute de l'acte. ll convient de rechercher la cote de la minute (de type 'MC/ET') au niveau des articles (registre ou liasse) de minutes du notaire.
      L'accès aux images numérisées des pages du répertoire se fait au niveau de description supérieur (' Répertoire du notaire '), rubrique ' Consulter les archives numérisées associées'.
      Inventaires après décès de 1762 (2536 actes), par Thierry Boudignon, v. 1990 (base de données migrée: voir contexte dans le Plan d'orientation général - Notaires de Paris, guides thématiques du Minutier).
      Date de création de la notice: 2004
      inventaire après décès; Follet, Pierre; commerçant; fabricant d'accessoires vestimentaires
    - Inventaire après décès de Marie Louise DELAVARENNE, 16 janvier 1762
      inventaire après décès; Delavarenne, Marie-Louise
    - Inventaire après décès de Elisabeth LORMEAU épouse Jean François DUFRESNE, 18 janvier 1762
      inventaire après décès; Lormeau, Elisabeth; Dufresne Jean-François
    - Inventaire après décès de Jean Baptiste DULIVIER prêtre, 17 mars 1762
      inventaire après décès; Dulivier, Jean-Baptiste; prêtre
    - Inventaire après décès de Jean François LECLERC, 23 mars 1762
      inventaire après décès; Leclerc, Jean-François
    - Quittance de la Société des frères tailleurs., 25 mars 1762
      Actes signalés par Thierry Boudignon, v. 1990 (base de données migrée: voir contexte dans le Plan d'orientation général - Notaires de Paris, guides thématiques du Minutier).
      Cf. le 22 février 1762, etc, RE/CII/4, et obligation du 8 novembre 1762, RE/CXV/18.
    - Inventaire après décès de Jean DUPIAS perruquier, 16 avril 1762
      inventaire après décès; Dupias, Jean; coiffeur
    - Inventaire après décès de Germain MOREL, 21 mai 1762
      inventaire après décès; Morel, Germain
    - Inventaire après décès de Jean Alexandre MULLOT, 26 juillet 1762
      inventaire après décès; Mullot, Jean-Alexandre
    - Inventaire après décès de Catherine Louise MOREAU épouse Jean Alexandre MULLOT, 26 juillet 1762
      inventaire après décès; Moreau, Catherine-Louise; Mullot Jean-Alexandre
    - Inventaire après décès de Charles BOUCHINET, 19 août 1762
      inventaire après décès; Bouchinet, Charles
    - Inventaire après décès de Jeanne LECRAY épouse Jacques CILIET, 23 août 1762
      inventaire après décès; Lecray, Jeanne; Ciliet Jacques
    - Inventaire après décès de Jean ADENOT, 19 octobre 1762
      inventaire après décès; Adenot, Jean
    - Inventaire après décès de Marguerite LEVAUX épouse Jean Nicolas MALASSY, 8 novembre 1762
      inventaire après décès; Levaux, Marguerite; Malassy Jean-Nicolas
    - Inventaire après décès de Pierre DEGOEST, 19 novembre 1762
      inventaire après décès; Degoest, Pierre
    - Inventaire après décès de Gabriel Louis SCELLIER, 16 décembre 1762
      inventaire après décès; Scellier, Gabriel-Louis
    - Inventaire après décès de Marguerite PELTIER épouse Antoine GUILLAUME, 17 décembre 1762
      inventaire après décès; Peltier, Marguerite; Guillaume Antoine
    - Inventaire après décès de Marguerite LECLERC épouse Louis PELTIER, 18 décembre 1762
      inventaire après décès; Leclerc, Marguerite; Peltier Louis
    - Inventaire après décès de Louise LANGE, 24 décembre 1762
      inventaire après décès; Lange, Louise
  - Répertoire. 1746, 1er janvier - 1768, 30 juin, 1er janvier 1746 - 30 juin 1768; MC/RE/XV/9
    Double de MC/RE/XV/8
  - Répertoire. 1768, 1er juillet - 1773, 23 juin, 1er juillet 1768 - 23 juin 1773; MC/RE/XV/10
  - Répertoire. 1747, 1er avril - 1772, 30 septembre, 1er avril 1747 - 30 septembre 1772; MC/RE/XV/18
    Répertoire de minutes de constitutions de rentes.